【裁判字號】    95,訴,165
【裁判日期】    950313
【裁判案由】    違反毒品危害防制條例
【裁判全文】
臺灣新竹地方法院刑事判決               95年度訴字第165號
公  訴  人  臺灣新竹地方法院檢察署檢察官
被      告  乙○○
                    （另案在臺灣新竹監獄執行中）
指定辯護人  本院公設辯護人甲○○
上列被告因違反毒品危害防制條例案件，經檢察官提起公訴（九
十五年度毒偵字第二二五號），被告於準備程序中就被訴事實為
有罪之陳述，檢察官復於準備程序當庭言詞聲請改依協商程序而
為判決，本院裁定進行認罪協商程序，判決如下：
    主  文
乙○○連續施用第一級毒品，處有期徒刑拾月。
    犯罪事實
一、乙○○前於民國九十二年間，因施用毒品海洛因案件，經依
    本院於九十二年五月十五日以九十二年度毒聲字第四○八號
    裁定移送觀察、勒戒後，認有繼續施用毒品傾向，經本法於
    九十二年七月三十一日以九十二年度毒聲字第五八八號裁定
    送戒治處所施以強制戒治後，復於九十三年一月十三日因停
    止戒治出監所餘期間付保護管束，於九十三年七月二十六日
    期滿，視同執行完畢，經臺灣新竹地方法院檢察署檢察官於
    九十三年八月十二日以九十三年度戒毒偵字第三四號不起訴
    處分確定；又於九十四年間，因施用第一級毒品案件，經本
    院於九十四年六月十七日以九十四年度訴字第三二八號判決
    判處有期徒刑八月確定（目前仍在執行中，不構成累犯）。
    詎其仍不知悔改，於強制戒治處分執行完畢釋放後，五年內
    復基於施用第一級毒品海洛因之概括犯意，自九十四年九月
    間某不詳時間起至同年十二月二十四日下午二時五分許採尿
    時回溯二十六小時內之某時止，在其位於新竹市○○路○段
    一七三巷一弄三十九號之住處及在新竹市之某不詳地點，以
    每二天施用一次之頻率，將海洛因摻水置於注射針筒注射入
    體內之方式，連續施用第一級毒品海洛因多次，嗣因施用毒
    品案，因刑之執行遭臺灣新竹地方法院檢察署通緝後，為警
    於九十四年十二月二十四日下午一時十分許，為警在新竹市
    ○○街九六號前緝獲，並經採尿送驗後，始查悉上情。
二、案經新竹市警察局第三分局報告臺灣新竹地方法院檢察署檢
    察官偵查起訴，由本院合議庭裁定由受命法官獨任改依協商
    程序而為判決。
三、理  由
（一）證據：
  １、被告乙○○對上開犯罪事實於本院所為罪之自白。
  ２、被告乙○○於九十四年十二月二十四日在警局採其尿液送
      驗，經以GC/MS確認結果呈嗎啡陽性反應，有臺灣檢驗科
      技股份有限公司九十五年一月十三日濫用藥物尿液檢驗報
      告、尿液代號與姓名對照單各一紙在卷可佐（見九十五年
      度毒偵字第二二五號偵查卷第十四、十五頁）
  ３、被告乙○○前於九十二年間，因施用毒品海洛因案件，經
      依本院於九十二年五月十五日以九十二年度毒聲字第四○
      八號裁定移送觀察、勒戒後，認有繼續施用毒品傾向，經
      本法於九十二年七月三十一日以九十二年度毒聲字第五八
      八號裁定送戒治處所施以強制戒治後，復於九十三年一月
      十三日因停止戒治出監所餘期間付保護管束，於九十三年
      七月二十六日期滿，視同執行完畢，經臺灣新竹地方法院
      檢察署檢察官於九十三年八月十二日以九十三年度戒毒偵
      字第三四號不起訴處分確定等情，有臺灣新竹地方法院檢
      察署刑案資料查註紀錄表及臺灣高等法院被告前案紀錄表
      各一紙在卷可參。被告於前開觀察、勒戒期滿後五年內，
      再犯本案，依毒品危害防制條例第二十三條第二項規定，
      被告自應受刑事制裁，應依法論科。
      本件事證業臻明確，被告犯行自堪認定。
（二）按海洛因係毒品危害防制條例第二條第二項第一款所定之
      第一級毒品，不得非法施用。是以：
  １、核被告乙○○自九十四年九月間某日起至同年十二月二十
      四日下午二時五分許採尿時回溯二十六小時內之某時止，
      連續施用第一級毒品海洛因多次之部分，均係犯毒品危害
      防制條例第十條第一項之施用第一級毒品罪。
  ２、被告乙○○持有第一級毒品海洛因後，進而施用，其持有
      之低度行為應為施用之高度行為所吸收，不另論以持有第
      一級毒品罪。
  ３、另被告乙○○先後多次施用第一級毒品海洛因之犯行，分
      別於緊接之時間，以相同之方法為之，觸犯構成要件相同
      之罪，顯係基於概括犯意為之，應依連續犯之規定論以一
      罪，並依法加重其刑。
四、本件經檢察官與被告於審判外達成協商之合意且被告已認罪
    ，其合意內容為：
（一）被告連續施用第一級毒品海洛因部分，願受科刑範圍為有
      期徒刑十月。
（二）經查，上開協商合意並無刑事訴訟法第四百五十五條之四
      第一項所列情形之一，檢察官聲請改依協商程序而為判決
      ，本院爰不經言詞辯論，於協商合意範圍內為協商判決，
      合予敘明。
五、應適用之法條：刑事訴訟法第四百五十五條之四第二項、第
    四百五十五條之八、第四百五十五條之十一第二項，毒品危
    害防制條例第十條第一項，刑法第十一條前段、第五十六條
    ，判決如主文所示之刑。
六、協商判決除有刑事訴訟法第四百五十五條之四第一項第一款
    於本訊問程序終結前，被告撤銷協商合意或檢察官撤回協商
    聲請者；第二款被告協商之意思非出於自由意志者；第四款
    被告所犯之罪非第四百五十五條之二第一項所定得以協商判
    決者；第六款被告有其他較重之裁判上一罪之犯罪事實者；
    第七款法院認應諭知免刑或免訴、不受理者情形之一，及違
    反同條第二項「法院應於協商合意範圍內為判決；法院為協
    商判決所科之刑，以宣告緩刑或二年以下有期徒刑、拘役或
    罰金為限」之規定者外，檢察官與被告均不得上訴。
七、如不服本件判決，得自收受判決送達之日起十日內，向本院
    提出上訴書狀，上訴於第二審法院。
中    華    民    國    95   年     3    月     13    日
                  臺灣新竹地方法院刑事第四庭
                                法  官  劉兆菊
以上正本證明與原本無異。
中    華    民    國    95    年    3     月    14    日
                                書記官  龔紀亞
附論罪科刑法條
毒品危害防制條例第10條
施用第一級毒品者，處六月以上五年以下有期徒刑。
施用第二級毒品者，處三年以下有期徒刑。


司法院資訊處製作；財團法人民間司法改革基金會備份。
